【裁判字號】    89,交訴,65
【裁判日期】    890615
【裁判案由】    公共危險
【裁判全文】
臺灣臺南地方法院刑事判決                          八十九年度交訴字第六五號
    公  訴  人  臺灣台南地方法院檢察署檢察官
    被      告  甲○○原名吳志.
                        男二十.
                        設台南.
                        身分證.
右列被告因公共危險案件，經檢察官提起公訴 (八十八年度營偵字第一四一五號)，
本院判決如左：
    主  文
甲○○駕駛動力交通工具肇事，致人受傷而逃逸，處有期徒刑拾月。緩刑肆年。緩刑
期內付保護管束。
    事  實
一、甲○○（原名吳志忠）於民國（下同）八十八年八月一日十八時許，駕駛車牌號
    碼Ｃ七－二五二九號自小客車，沿省道由新營市往柳營鄉方向行駛，行經台南縣
    柳營鄉南九五線急水溪南下車道處，原應注意汽車行駛時，駕駛人應注意車前狀
    況，隨時採取必要之安全措施，而依當時之天候、路況等情形，又無不能注意情
    事，竟疏未注意車前狀況，致撞及同向在其前方由乙○○所騎乘之車牌號碼ＶＲ
    Ｒ－三二○號機車，致乙○○人車倒地，因而受有右側眉毛尾端及右眼角處裂傷
    及身體、四肢多處擦傷之傷害（所涉過失傷害部分，因乙○○於偵查中撤回告訴
    ，業經檢察官另為不起訴處分確定），詎吳志忠於肇事致乙○○受傷後，竟未下
    車對乙○○採取救助傷患之措施，反駕車加速逃逸，嗣經警據報循線查獲。
二、案經台南縣警察局新營分局報請臺灣臺南地方法院檢察署檢察官偵查起訴。
    理  由
一、訊據被告甲○○對於右揭時地駕車肇事等情固供承不諱，然矢口否認有肇事逃逸
    之故意，辯稱：伊肇事後並沒有逃跑，伊在陸橋撞到她，因是下坡，伊一時緊張
    沒有煞車，車輛就停在橋下，伊在車上打電話報案，都沒有離開，車輛停放處離
    現場用走的約五分鐘，是伊女朋友走回肇事現場看傷者，伊在車禍後在橋下就打
    電話給警局報案了，伊當時並無逃逸之意思，是一時緊張才未回到現場處理云云
    。經查，右揭事實，業據證人即現場處理警員丙○○於審理中到庭結證稱：「本
    件車禍是我到場處理的，當時有一不具名民眾打一一０電話，新營分局勤務中心
    再行通知我們，我們到場後傷者在現場，肇事者不在現場，在場民眾說肇事者已
    經逃逸」等語（詳本院八十九年四月二十日訊問筆錄），另被告雖以前開情詞置
    辯，然其於警訊供稱：「．．我立即將車子停於路旁，走回肇事現場，才知道果
    真有撞到人，因當時心理緊張，於是打電話給我的叔叔魏英錕，請他先行向新營
    分局竹埔派出所報案，．．我在現場等到看見警察前來處理，才駕車離開現場」
    （詳八十八年八月一日警訊筆錄），核與其於審理中所供述「沒有回到肇事現場
    」、「在車上打電話報案」、「伊女朋友走回肇事現場看傷者」等語均不相符，
    被告前後所述不一，相互矛盾，而被告於肇事後並未下車對被害人乙○○採取救
    助措施，此為其所自承，且被告於當日十八時許發生車禍，卻遲至同日二十三時
    許才向警方投案，足認被告確有肇事後逃逸犯行，上開所辯，顯係事後卸責之詞
    ，均不足採信，本件事證明確，被告犯行堪予認定。
二、核被告駕駛動力交通工具肇事，致人受傷而逃逸，係犯刑法第一百八十五條之四
    公共危險罪。本院爰審酌被告犯罪之動機、目的、手段、其品性及智識程度、犯
    罪所生之危害及犯後雖未坦承犯行，惟肇事後仍有自行投案行為，事後亦賠償被
    害人，雙方達成民事和解，被害人已撤回過失傷害之告訴等一切情狀，量處如主
    文所示之刑，以示懲儆。末查被告前未曾受有期徒刑以上刑之宣告（八十二年竊
    盜犯行已緩刑期滿，未經撤銷，其刑之宣告失其效力），此有本院被告全國前案
    紀錄表在卷可憑，其經此教訓後，應知所警惕，無再犯之虞，本院因認所宣告之
    刑以暫不執行為適當，併諭知緩刑四年，於緩刑期內付保護管束，以勵自新，並
    觀後效。
據上論斷，應依刑事訴訟法第二百九十九條第一項前段、刑法第一項八十五條之四、
第七十四條第一款、第九十三條第一項，判決如主文。
本案經檢察官陳慧玲到庭執行職務
中    華    民    國      八十九      年      六      月      十五      日
                                臺灣臺南地方法院交通法庭
                                        法  官  黃  光  進
右正本證明與原本無異。
如不服本判決，應於判決送達後十日內向本院提出上訴狀( 應附繕本 )。
                                        書記官  胡  美  娟
中    華    民    國      八十九      年      六      月                日
附錄本案論罪科刑法條：
刑法第一百八十五條之四
駕駛動力交通工具肇事，致人死傷而逃逸者，處六月以上五年以下有期徒刑。


司法院資訊處製作；財團法人民間司法改革基金會備份。
